臺灣臺中地方法院刑事判決　　　　　　　　　　　　　八十九年度易字第二九七號
　　公　訴　人　臺灣臺中地方法院檢察署檢察官
　　被　　　告　寅○○
　　選任辯護人　楊玉珍律師
右列被告因違反臺灣地區與大陸地區人民關係條例案件，經檢察官聲請簡易判決處刑
（八十八年度偵字第二０七六六號），本院臺中簡易庭認不宜以簡易判決處刑，簽移
本院刑事庭改依通常程序審理，判決如左：
    主  文
寅○○共同違反臺灣地區、大陸地區及其他地區人民、法人、團體及其他機構，不得
為大陸地區之教育機構在臺灣地區辦理招生事宜或從事居間介紹之行為之規定，而從
事居間介紹之行為，處拘役肆拾日，如易科罰金，以參佰元折算壹日。
    事  實
一、寅○○係設於臺中市○區○○路一段一０一號四樓「育林補習班」實際負責人，
    而由上揭補習班不知情之教師天○○為掛名負責人、酉○○為設於臺北縣永和市
    ○○路○段一八八號五樓「鏵成興業有限公司」之實際負責人，且由不知情之戌
    ○○為掛名負責人，及酉○○、戌○○之同父異母兄弟卯○○等三人（其中酉○○、卯○○二人部分未據檢察官提起公訴），均明知「臺灣地區、大陸地區及其
    他地區人民、法人、團體或其他機構，不得為大陸地區之教育機構在臺灣地區辦
    理招生事宜或從事居間介紹之行為」；渠等為圖取不法利益，竟基於共同之犯意
    聯絡，於民國（以下同）八十七年十月十四日、同年十二月三日，由不知情之天
    ○○與酉○○二人分別以「臺中市私立育林補習班」、「鏵成興業有限公司」名
    義簽立合作協議書、補充協議書（戌○○簽名部分由酉○○簽署戌○○姓名），
    雙方約定由「育林補習班」居間介紹臺灣地區高中同等學歷之畢業生至大陸地區
    參加「上海醫科大學」、「上海第二醫科大學」及其他大學之入學考試、或申請
    入學業務，所收取參加學生之資料交予「鏵成興業有限公司」，「鏵成興業有限
    公司」之酉○○再轉交在大陸地區之卯○○辦理報名手續，每居間介紹一名學生
    收取新臺幣（以下同）一百二十萬元至一百五十萬元報名費，收取費用中，「育
    林補習班」分得四十％，「鏵成興業有限公司」分得六十％（「鏵成興業有限公
    司實分得二十六．六七％，在大陸地區經商之卯○○分得三三．三三％），期間
    接續居間介紹臺灣地區學生亥○○、子○○、甲○○、庚○○、潘以韻、巳○○
    、丙○○等人至大陸地區分別參與「上海醫科大學」、「上海第二醫科大學」入
    學考試、與申請入學（西醫部分須參加入學考試，中醫部分得以臺灣地區高中同
    等學歷申請入學）（其中子○○參加上海第二醫科大學入學考試未錄取，後改就
    讀福建醫科大學口腔系、潘以韻考取上海第一醫科大學，現就讀中、庚○○參加
    上海第一醫科大學考試未錄取，後借讀一年、餘則申請入學），以圖取不法利益
    ，而違反「臺灣地區、大陸地區及其他地區人民、法人、團體或其他機構，不得
    為大陸地區之教育機構在臺灣地區辦理招生事宜或從事居間介紹之行為」之規定
    。
二、案經行政院大陸委員會告發、暨法務部調查局臺中市調查站移送臺灣臺中地方法
    院檢察署檢察官聲請簡易判決處刑。
    理  由
一、訊據被告寅○○對於右揭事實於本院審理中坦承不諱，核與證人天○○、酉○○
    、卯○○、癸○○、辛○○、地○○、子○○、潘以韻、巳○○、戊○○、己○○等人於本院審理中證述之情節相符，並有被告寅○○印製之名片、「育林補習
    班」醫科輔考部招生文宣資料、「臺中市私立育林補習班」、「鏵成興業有限公
    司」名義簽立合作協議書、補充協議書等影本附卷可資佐證，是被告寅○○確有
    以「臺中市育林補習班」之名義居間介紹臺灣地區高中同等學歷之學生赴大陸地
    區參加「上海醫科大學」、「上海第二醫科大學」入學考試並就讀之情無訛；次
    查「臺灣地區與大陸地區人民關係條例」第二十三條規定「臺灣地區、大陸地區
    及其他地區人民、法人、團體或其他機構，不得為大陸地區之教育機構在臺灣地
    區辦理招生事宜或從事居間介紹之行為」，其中所指之教育機構包括大陸地區之
    公私立各級學校（含幼稚園），社會教育及職業訓練機構，而「招生」亦不限於
    長期、短期課程（見卷附教育部八十四年七月二十八日臺（八四）陸字第三六七
    九三號、八十五年八月二十六日臺（八五）陸字第八五０六九一七一號、行政院
    大陸委員會八十六年十月十三日（八六）陸文字第八六一三六一四號函、臺灣高
    等法院八十七年上易字第七六號刑事判決書）；再上開條例第二十三條所稱之「
    招生行為」係指行為人經大陸地區之教育機構授權，在臺灣地區，以該教育機構
    之名義招生，另「居間介紹」之為，依民法第五百六十五條之規定，則指當事人
    約定一方為他方報告訂約之機會，或為訂約之媒介，他方給付報酬之契約（居間
    ），或由一方為他方媒介訂約之機會（介紹）（此見卷附臺灣高等法院八十四年
    度上易字第四五一四號刑事判決書）；而被告寅○○與酉○○、卯○○等人，並
    未經大陸地區「上海醫科大學」、「上海第二醫科大學」或大陸地區主管教育業
    務之官方機構授權，而於臺灣地區辦理招生事宜一節，此有財團法人海峽交流基
    金會八十九年十一月三日（八九）海惠（文）字第０八七四三號、復旦大學醫學
    院（原上海醫科大學）復醫臺字二０００第七號、上海中醫藥大學（原上海第二
    醫科大學）函影本各一紙在卷可憑，是被告寅○○並未經大陸地區「上海醫科大
    學」、「上海第二醫科大學」或大陸地區主管教育業務之官方機構授權，而於臺
    灣地區辦理招生事宜一節自堪認定，惟被告寅○○與案外人酉○○、卯○○二人
    ，就如事實欄所載之臺灣地區高中同等學歷之學生子○○等人，從中穿針引線至
    大陸地區參加「上海醫科大學」、「上海第二醫科大學」參加入學考試、或申請
    入學，被告寅○○與案外人酉○○、卯○○三人之行為，自仍與臺灣地區與大陸
    地區人民關係條例第二十三條所稱之「居間介紹」行為相當，是本件事證明確，
    被告寅○○犯行，堪以認定。
二、核被告寅○○所為，係違反臺灣地區與大陸地區人民關係條例第二十三條之規定
    ，而應依同條例第八十二條論處；又被告寅○○就上揭犯行，與案外人酉○○、
    卯○○等二人彼此間，有犯意之聯絡，行為之分擔，均為共同正犯。爰審酌被告
    本次犯行之動機、目的、手段及於犯後坦承犯行，態度良好，尚知所悔悟等一切
    情狀，量處如主文所示之刑，並依修正後刑法第四十一條第一項前段規定諭知易
    科罰金之折算標準（按刑法第四十一條原規定所犯最重本刑為三年以下有期徒刑
    以下之刑之罪，而受六個月以下有期徒刑或拘役之宣告者，因身體、教育、職業
    或家庭之關係，執行顯有困難者，得易科罰金，後該法條經立法院三讀通過修正
    為所犯最重本刑為五年以下有期徒刑以下之刑之罪，而受六個月以下有期徒刑或
    拘役之宣告者，因身體、教育、職業或家庭之關係，執行顯有困難者，得易科罰
    金，並經總統於九十年一月十日以華總一義字第九０００００三八００號公布，
    自九十年一月十二日起生效，雖本件被告所犯之罪，其最重本刑為三年以下有期
    徒刑之刑之罪，如經宣告六個月以下有期徒刑或拘役，並不生得否易科罰金之新
    舊法何者有利於被告之比較，惟法令既經變更，自應適用裁判時之法令，附此敘
    明。），以資懲儆。至公訴人據以提起公訴附卷之被告寅○○印製名片、「育林
    補習班」醫科輔考部招生文宣資料等物品，雖原為被告寅○○所有，惟已因行使
    而交付予第三人，自不得再予以宣告沒收之，附此敘明。
三、移送併辦部分：
    (1)：臺灣臺中地方法院檢察署八十九年度調偵字第一一九號（含同署八十八年度
    偵字第一四八七三號、八十八年度偵字第九六一號）部分：係以告訴人壬○○、
    未○○、丁○○、宇○○、辰○○、乙○○、昂進發、侯明妤、申○○等人所提
    出告訴被告寅○○與案外人天○○於報章中刊登在臺中市○○路二二號二樓處開
    辦「東華文教事業加盟部」，明知「東華文教事業」並無自編教材，亦無師資培
    訓能力，且於臺中縣烏日鄉○○路○段二六七號、彰化縣彰化市○○路九之一號
    、臺中縣沙鹿鎮○○路一五二之一號班址均屬違章建築，無法申請辦理補習班立
    案，仍意圖為自己不法之所有，對告訴人壬○○、未○○、丁○○、宇○○、辰
    ○○、乙○○、昂進發、侯明妤、申○○等人佯稱該補習班具有自編教材及培訓
    師資能力、及上揭三補習班址得以申請辦理補習班使用，致使上揭人員不疑有他
    ，陷於錯誤，而加盟上揭「東華文教事業」，並分別由告訴人壬○○交付七十五
    萬元（另有二紙支票）、未○○三十萬元、丁○○八十萬元、宇○○三十萬元（
    另有一紙支票）、辰○○八十萬元、午○○六十萬元（另有一紙支票）、侯明妤
    六十萬元（另有二紙支票）予被告收受，嗣因壬○○等人發現「東華文教事業」
    並無自編教材，亦無培訓師資之能力，上揭三班址又屬違章建築，無法申請申請
    設立補習班等，始知受騙，認被告於此部分涉有刑法弟三百三十九條第一項詐欺
    取財等罪嫌，而與本案有牽連犯之裁判上一罪關係以移送併辦；而查：本件被告
    寅○○所為係以「育林補習班」名義，為大陸地區教育機構，在臺灣地區居間介
    紹高中同等學歷學生，至大陸地區之「上海醫科大學」、「上海第二醫科大學」
    ，參加入學考試或入學申請，以從事居間介紹之行為，而違反臺灣地區與大陸地
    區人民關係條例第二十三條之規定，而應依同條例第八十二條規定論處，所為雖
    亦以「育林補習班」之名義為之，惟移送併辦案件之內容係告訴人壬○○等人加
    盟「育林補習班」之「東華文教事業部」，就「東華文教事業部」究有無自編教
    材、培訓師資能力、班址得否申請設立補習班之情而生，如成立犯罪，所犯係刑
    法第三百三十九條第一項之罪，與本案間並非相同之事實，且告訴人壬○○等人
    所委託之代理人於本院審理中亦陳稱告訴人壬○○等人所告訴內容，與本案件並
    非同一事實，亦無相牽連關係（見本院九十年二月一日下午二時三十分審理筆錄
    。），是本部分移送併辦案件，本院自無從併予以審理。
    (2)：臺灣臺中地方法院八十九年度偵字第四一三二號（含八十九年度他字第九六
    ０號、八十九年度他字第九九八號）部分：係以由被告寅○○經營之「育林補習
    班」名義，為大陸地區教育機構，在臺灣地區居間介紹高中同等學歷學生，至大
    陸地區之「上海醫科大學」、「上海第二醫科大學」，參加入學考試或入學申請
    ，其中臺灣地區之學生丙○○、丑○○、李佳霖三人並非私立淡江大學畢業生、
    戊○○係臺中市第一高級中學之高中三年級退學生或休學生、非私立輔仁大學畢
    業生，未具有報名應考資格，竟偽造私立淡江大學與臺中市第一高級中學之畢業
    證書至大陸地區參與「上海醫科大學」、「上海第二醫科大學」參與考試，因認
被告犯有刑法第二百十六條、第二百十二條之行使偽造文書罪，且與本案具有裁
    判上一罪關係而移送併辦；惟按犯罪事實應依證據認定之，無證據不得推定其犯
    罪事實，又不能證明被告犯罪者，應諭知無罪之判決，刑事訴訟法第一百五十四
    條、第三百零一條第一項分別定有明文；訊據被告寅○○對於上揭偽造文書之犯
    行堅決否認，辯稱：並未偽造任何學校之畢業證書，依與「鏵成興業有限公司」
    之協議書，僅將參加學生之資料轉交「鏵成興業有限公司」即可，且「鏵成興業
    有限公司」於收得資料均以存證信函詳列明細回覆，可證其並未偽造上開學校之
    畢業證書等語，經查：
    Ａ：於戊○○之部分：已據證人戊○○、己○○（戊○○之父）分別於本院審理
    中證稱：認識寅○○，寅○○有向伊等說可讓戊○○至大陸地區念「上海醫科大
    學」，其後伊未參加，戊○○未至大陸地區參加「上海醫科大學」入學考試等語
    ，是於戊○○部分並未因被告寅○○所經營之「育林補習班」之居間介紹，以至
    大陸地區之「上海醫科大學」之入學考試甚明；
    Ｂ：於考生丑○○之部分，除臺灣臺中地方法院檢察署八十九年度他字第九六０
    號之匿名檢舉被告寅○○為該名考生丑○○偽造大學學歷，以至大陸地區參加「
    上海醫科大學」入學考試之內容外，依卷內相關事證並無該考生丑○○之任何資
    料以供調查，且匿名檢舉內容究係偽造臺灣地區何大學學歷證明文件，亦未敘明
    ，且訊據被告寅○○亦堅決否認有何為該名考生辦理至大陸地區參加「上海醫科
    大學」入學考試等語，是此部分自不足以僅憑一紙匿名檢舉內容而推論被告寅○○即有偽造該名考生丑○○大學學歷證件之犯行；
    Ｃ：而於該名考生李佳霖之部分，經本院函詢私立輔仁大學結果，李佳霖確係該
    校夜間部數學系八十七學年度第二學期之畢業生，此有私立輔仁大學九十一年一
    月三十日（九一）輔校進（一）字第九一０一０三０三號函一份在卷可據，該名
    考生李家霖既確係私立輔仁大學之畢業生，如確有使用大學畢業證書之必要，被
    告僅需商由李佳霖提出即可，實無偽造畢業證書之必要；
    Ｄ：於該名考生丙○○之部分：此部分固有偽造之私立淡江大學畢業證書影本與
    私立淡江大學八十九年二月二十四日（八九）校教字第０三五六號函在卷，以資
    證明確有偽造該名丙○○之私立淡江大學畢業證書之情事，然被告寅○○居間介
    紹上揭考生至大陸地區參加「上海醫科大學」、「上海第二醫科大學」參加入學
    考試，考生僅需具臺灣地區高中同等學歷，無須大學畢業生資格一節，除已據被
    告寅○○於本院審理中所供明外，核與前揭考生子○○、潘以韻、巳○○等三人
    分別於本院審理中證述情節相符，考生丙○○僅需具有臺灣地區高中同等學歷即
    得以應考，偽造丙○○於私立淡江大學畢頁證明書於被告經營「育林補習班」居
    間介紹臺灣地區高中同等學歷學生至大陸地區參加大學入學考並無任何實益可言
    ；況證人酉○○、卯○○二人於本院審理中亦分別證稱被告寅○○係負責在臺灣
    地區招生學生赴大陸地區參加入學考試，向臺灣地區學生收取資料交由證人酉○○，酉○○再轉由卯○○處理等語，此且有「育林補習班」與「鏵成興業有限公
    司」簽立之協議書、補充協議書各在卷可憑，是依被告寅○○所經營「育林補習
    班」與酉○○、戌○○等所經營「鏵成興業有限公司」簽約內容，被告於招收臺
    灣地區高中同等學歷學生至大陸地區參加大學入學考試，並將該名學生之資料交
    予酉○○後，即已完成其契約行為，並得以收取相當利益，被告寅○○跟本不再
    需有何任何偽造學校畢業證書之必要；況除該移送併辦案件內之偽造私立淡江大
    學畢業證書影本外，並無任何積極證據足資證明該偽造畢業證書即係被告所為，
    與前揭之被告有罪判決之犯行間，自難認有何裁判上之一罪關係，且被告寅○○
    違反臺灣地區與大陸地區人民關係條例第二十三條之規定，其處罰之行為係被告
    寅○○為大陸地區之教育機構在臺灣地區從事居間介紹之行為，被告於居間介紹
    後，其行為已經完成，被告果如確有偽造該畢業證書之犯行，亦係該居間介紹行
    為後之另一行為態樣，二行為間亦應分論併罰，而偽造文書犯行既未經公訴人提
    起公訴，本院自不得併予審理。
    (3)：臺灣士林地方法院檢察署八十九年度偵字第九六三九號（含八十九年度偵字
    第七六二三號、八十九年度偵字第六一一六號）移送併辦部分係以被告寅○○為
    「育林補習班」之負責人，對外謊稱其為「上海醫科大學」；「上海第二醫科大
    學」、「上海醫科大學醫學系」之在臺灣地區招生辦事處之執行長，保證錄取，
    四處對外招生，致使癸○○不疑有他，陷於錯誤，與被告寅○○簽立履約保證書
    ，約定子○○得以進入「上海第二醫科大學」口腔系就讀，費用計為一百三十五
    萬元，癸○○繳交付面額分別為五十萬元、八十五萬元之支票各一紙交予被告寅
    ○○，惟嗣後子○○至大陸地區參加「上海第二醫科大學」考試，竟無法錄取，
    事後亦拒不退費；及臺灣臺中地方法院檢察署八十九年度偵字第七一六七號（含
    八十九年度他字第三一六九號）部分係以被告寅○○向告訴人地○○佯稱其與大
    陸地區之「上海醫科大學」關係良好，保證可安排至該學校就讀，畢業後可在大
    陸地區取得醫師執照，致使告訴人不疑有他，陷於錯誤，而將其女亥○○資料連
    同三十萬元現款及面額一百二十萬元之支票交由被告寅○○，惟嗣後告訴地○○
    人發現其女亥○○具有加拿大大學資格，跟本不需考試，僅以申請入學方式即可
    進入「上海醫科大學」醫學系就讀，因認被告寅○○於此犯有刑法弟三百三十九
    條第一項之詐欺取財罪嫌；經查：此部分移送併辦係告訴人地○○指訴其女亥○○申請「上海醫科大學」入學時，被告寅○○對之佯稱其女亥○○得順利申請進
    入「上海醫科大學」就讀，畢業後並得在大陸地區考取醫師資格，而繳交三十萬
    元現款及面額一百二十萬元之支票予被告寅○○代辦，惟事後告訴人地○○伊發
    現其女縱畢業後，亦無法於大陸地區參加醫師考試，被告寅○○又拒不將前開三
    十萬元現款及面額一百二十萬元之支票返還、及告訴人癸○○提出告訴稱被告寅
    ○○對渠及其姪子子○○佯稱子○○得以順利考取「上海第二醫科大學」口腔系
    ，如未考取即將報名費退還等語，致使告訴人癸○○渠不疑有他，陷於錯誤，而
    將五十萬元現款及面額八十五萬元之支票交予被告寅○○，惟事後其姪子子○○
    並未考取「上海第二醫科大學」口腔系，事後又拒不將上揭現款五十萬元及八十
    五萬元之支票返還之情為據；惟按按刑法第三百三十九條第一項詐欺取財罪之成
    立，以意圖為自己或第三人不法所有，以詐術使人將本人或第三人之物交付為要
    件，所謂以詐術使人交付，必須被詐欺人因其詐術而陷於錯誤，若所用方法不能
    認為詐術，亦不致使人陷於錯誤，即不構成該罪，最高法院四十六年臺上字第二
    六０號著有判例可資參照；經訊據被告寅○○固不否認其有為告訴人地○○之女
    亥○○、告訴人癸○○之姪子○○二人代辦分別參與大陸地區「上海醫科大學」
    、「上海第二醫科大學」入學考試之事實，然堅決否認其有何詐欺取財之不法所
    有意圖，辯稱：於亥○○之部分，實際上地○○僅繳交三十萬元現款及一百二十
    萬元之支票，亥○○已獲「上海醫科大學」考取入學通知，亥○○亦至「上海醫
    科大學」就讀一段時間，事前其亦開立保證錄取之支票交予地○○，地○○已將
    該支票存入兌現，雙方就此契約問題生有爭執，於子○○部分，癸○○原對酉○○提出告訴，當時癸○○並非要求退款，而係要求其姪子○○有較好之學校就讀
    ，並未對其等詐欺取財等語，經查：
    Ａ：告訴人地○○、癸○○二人告訴被告寅○○涉有詐欺取財罪犯行固提出與被
    告寅○○簽立之升學履約保證書、及由「育林補習班「」廣告單為據，其內容亦
    載有未經「上海醫科大學」、「上海第二醫科大學」錄取時得以退費等內容；然
    被告寅○○與告訴人地○○簽立上揭履約保證書時，曾於八十九年五月二十九日
    簽發付款人為臺灣銀行臺中分行、發票日八十八年九月一日、票號ＡＬ─000
    0000號、面額一百五十萬元之履約保證支票予告訴人地○○收執，告訴人地
    ○○事後將之存入金融機關提示，且告訴人地○○之女亥○○參加「上海醫科大
    學」入學考試，已經錄取，並在「上海醫科大學」就讀相當時間一節，除已據被
    告於本院審理中所供承屬實外，且為告訴人地○○所不否認，並有臺灣南投地方
    法院八十九年度自字第六二號刑事判決書影本一份在卷可憑；
    Ｂ：又於告訴人癸○○之部分，其原係對酉○○提出告訴，事後再行追加寅○○
    為共同被告，合先敘明；此部分被告寅○○固亦向告訴人癸○○收取五十萬元現
    款及八十五萬元面額支票、及簽立履約保證書等事實；然者被告寅○○就履約保
    證部分，亦簽立同面額之本票交予告訴人癸○○收執，再者告訴人癸○○之姪子
    ○○於「上海第二醫科大學」口腔系考試中未錄取，惟其後由被告寅○○陪同至
    大陸地區其他醫科大學參訪，以探求子○○是否改念大陸地區其他醫科大學，而
    告訴人癸○○對酉○○及被告寅○○之詐欺取財告訴案件中，經臺灣士林地方法
    院偵查後，已認定於「鏵成興業有限公司」與「育林補習班」就上開居間仲介臺
    灣地區學生至大陸地區參加大學入學考試，於主觀與可觀上僅屬完成一單純之交
    易行為等情，亦有該署檢察官八十九年度偵字第九六三九號不起訴處分書一份再
    卷可參；
    Ｃ：再證人潘以韻於本院審理中證稱：「其有考上「上海醫科大學」醫學系，八
    十八年九月份入學，是五月份去考試。」、「考上後，有捐款一萬美元。」、「
    捐款於學生手冊上有寫。」等語，證人辛○○於本院審理中證稱：「庚○○是我
    小孩，她有去考上海醫科大學，沒有考取，但有去念一年。」、「繳交一百五十
    萬元予寅○○，裡面含大陸地區大學校捐，校捐的錢是寅○○繳的，當時我有看
    到收據，小孩庚○○有拿回來。」等語，而證人巳○○於報名參加大陸地區「上
    海醫科大學」考試後，因南投縣埔里鎮適發生九二一集集大地震，巳○○無法至
    大陸地區參加考試時，被告寅○○已將巳○○繳交之五十萬元訂金還返予巳○○
    一節，亦已據證人巳○○到庭證述屬實（見本院九十年二月一日下午二時三十分
    審理筆錄），並有證人巳○○書立之退費申請書影本一紙附卷可憑；
    Ｄ：末者被告寅○○另就證人潘以韻等人至大陸地區就讀後，繳交一萬元美元之
    捐款之單據，提出「上海醫科大學」出據之收據影本附卷為據；
    Ｅ：是被告寅○○如確有詐欺告訴人癸○○、地○○等人財物之不法所有意圖，
    又何需於與告訴人癸○○、地○○簽立契約時一併簽立履約保證之支票、或本票
    交予告訴人地○○與癸○○、再於所居間仲介之學生至大陸地區考取或申請入學
    就讀後，被告寅○○又何需代為繳交該一萬美元學捐之必要？另被告寅○○就證
    人巳○○雖違約未至大陸地區參加入學考試，於證人巳○○提出正當理由時，亦
    將證人巳○○繳交之五十萬元定金返還；再被告寅○○未將告訴人二人所繳交之
    款項返還，係因告訴人地○○已將被告寅○○繳交之履約支票提示，被告寅○○
    認告訴人地○○違約在先，而告訴人癸○○之姪子○○，被告寅○○於其未考取
    時，仍陪同其至大陸地區其他大學參訪，由子○○再行決定有無就讀其他大學之
    可能，後子○○亦確在大陸地區福建醫科大學就讀等；被告寅○○上揭行為已足
    徵並無欺詐他人財物之不法所有意圖，揆諸首揭判例說明，與告訴人地○○、癸○○所指之詐欺取財犯行之構成要件尚屬有間，難遽以該罪論擬，與本件自難認
    有何裁判上一罪關係；
    (4)：是上揭移送併辦案件，於原起訴案件，尚不足以認定有何裁判上一罪之關係
    ，自應退回由原承辦檢察官另為適法處理，附此敘明。
據上論斷，應依刑事訴訟法第四百五十二條、第二百九十九條第一項前段，臺灣地區
與大陸地區人民關係條例第八十二條，刑法第十一條前段、第二十八條、修正後第四
十一條第一項前段，罰金罰鍰提高標準條例第二條，判決如主文。
中      華      民      國      九十一      年      四      月    九    日
                                    臺灣臺中地方法院刑事第六庭
                              法  官  梁  堯  銘
右正本證明與原本無異。
如不服本柯寂龍應於送達後十日內向本院提出上訴狀（須附繕本），上訴於臺灣高等
法院臺中分院。
                                        書記官
中      華      民      國      九十一      年      四      月    九    日
附錄論罪科刑法條
臺灣地區與大陸地區人民關係條例第八十二條
違反第二十三條規定從事招生或居間介紹行為者，處三年下有期徒刑、拘役或科或併
科新臺幣一百萬元以下罰金。
